【裁判字號】    97,訴,59
【裁判日期】    970311
【裁判案由】    毒品危害防制條例
【裁判全文】
臺灣苗栗地方法院刑事判決                97年度訴字第59號
公  訴  人  臺灣苗栗地方法院檢察署檢察官
被      告  甲○○
上列被告因毒品危害防制條例案件，經檢察官提起公訴（96年度
毒偵字第1570號、96年度毒偵字第1646號），本院依簡式審判程
序判決如下：
    主  文
甲○○施用第一級毒品，累犯，處有期徒刑捌月；扣案之海洛因
拾貳包（含袋共重壹點玖伍公克）均沒收銷燬之，夾鏈袋拾個及
磅秤壹個均沒收。又施用第二級毒品，累犯，處有期徒刑捌月；
扣案之甲基安非他命貳包（含袋共重零點肆陸公克）均沒收銷燬
之，上開夾鏈袋拾個及磅秤壹個均沒收。又施用第一級毒品，累
犯，處有期徒刑捌月。又施用第二級毒品，累犯，處有期徒刑捌
月。應執行有期徒刑貳年陸月；扣案之海洛因拾貳包（含袋共重
壹點玖伍公克）、甲基安非他命貳包（含袋共重零點肆陸公克）
均沒收銷燬之，夾鏈袋拾個及磅秤壹個均沒收。
    犯罪事實及理由
一、犯罪事實：
（一）甲○○曾因施用第2 級毒品案件，經本院裁定令入戒治處
      所施以強制戒治，於民國92年6 月3 日戒治期滿執行完畢
      ，至其刑事責任部分，則經本院於91年8 月30日以91年度
      苗簡字第675 號判決，判處有期徒刑5 月，於91年11月11
      日判決確定，並於92年12月29日執行完畢。甲○○又曾因
      施用第2 級毒品案件，經本院於95年6 月30日以95年度易
      字第262 號判決，判處有期徒刑8 月，於95年7 月24日判
      決確定，於96年2 月4 日因縮刑期滿執行完畢（構成累犯
      ）。詎其仍不知悔改，於前述強制戒治執行完畢後5 年內
      ，復有下列施用毒品之犯行：
 （1）甲○○基於施用第1 級毒品海洛因之犯意，於96年11月19
      日晚上8 時許，在其苗栗縣公館鄉中義村8 鄰中義117 之
      2 號住處，以將海洛因摻在香煙內點燃吸食之方式，非法
      施用第1 級毒品海洛因1 次。另基於施用第2 級毒品甲基
      安非他命之犯意，於96年11月19日晚上8 時許，在上揭住
      處，以將甲基安非他命置於玻璃頭（未扣案）內，以火燒
      烤吸取其產生煙霧之方式，非法施用第2 級毒品甲基安非
      他命1 次。嗣苗栗縣警察局苗栗分局偵查隊員警，於96年
      11月20日凌晨1 時30分許，至苗栗縣苗栗市大同里福德居
      1 號「金萬年電子遊藝場」臨檢，警方除查獲甲○○所有
      第1 級毒品海洛因12包（含袋共重1.95公克）、第2 級毒
      品甲基安非他命2 包（含袋共重0.46公克）、供包裝或秤
      重上開2 種毒品用之夾鏈袋10個及磅秤1 個外，並將甲○
      ○帶回分局採尿送驗，結果發現其尿液同時呈有甲基安非
      他命及嗎啡陽性反應（96年度毒偵字第1570號偵查卷）。
 （2）甲○○基於施用第1 級毒品海洛因之犯意，於96年12月16
      日凌晨3 時許，在苗栗縣苗栗市○○街71號郭芝羽住處，
      非法施用第1 級毒品海洛因1 次。另基於施用第2 級毒品
      甲基安非他命之犯意，於96年12月16日凌晨1 時許，在上
      揭郭芝羽住處，以將甲基安非他命置於吸食器內，以火燒
      烤吸取其產生煙霧之方式，非法施用第2 級毒品甲基安非
      他命1 次。嗣苗栗縣警察局苗栗分局偵查隊員警，於96年
      1 2 月16日上午11時30分許，持本院核發之搜索票，至郭
      芝羽上開住處執行搜索，除當場扣得郭芝羽（由檢察官另
      案偵辦）所有之毒品海洛因3 包、甲基安非他命3 包、夾
      鏈袋39個安非他命吸食器1 組（起訴書誤為甲○○所有）
      外，將在場之甲○○一併帶回分局採尿送驗，結果發現其
      尿液同時呈有甲基安非他命及嗎啡陽性反應（96年度毒偵
      字第1646號偵查卷）。
（二）案經苗栗縣警察局苗栗分局2 次報請台灣苗栗地方法院檢
      察署檢察官偵查起訴。
二、證據名稱：
（一）96年度毒偵字第1570號偵查卷部分：
 （1）被告甲○○於警詢時及偵、審中之自白。
 （2）警員職務報告書1紙。
 （3）苗栗縣警察局苗栗分局查獲涉嫌毒品危害防制條例毒品初
      步鑑驗報告單1紙。
 （4）濫用藥物尿液檢驗監管紀錄表共3聯。
 （5）毒品照片16張。
 （6）正修科技大學超微量研究科技中心檢驗報告1紙。
 （7）苗栗縣警察局苗栗分局毒品犯罪嫌疑人尿液採驗作業管制
      紀錄影本1紙。
 （8）扣案之毒品海洛因12包（共計毛重1.95公克）、甲基安非
      他命2 包（共計毛重0.46公克）、夾鏈袋10個及磅秤1個
      。
 （9）臺灣高等法院被告前案紀錄表、臺灣苗栗地方院檢察署刑
      案資料查註紀錄表。
（二）96年度毒偵字第1646號偵查卷部分：
 （1）被告甲○○於警詢時及偵、審中之自白。
 （2）正修科技大學超微量研究科技中心檢驗報告1紙。
 （3）苗栗縣警察局苗栗分局毒品犯罪嫌疑人尿液採驗作業管制
      紀錄影本1 紙。
 （4）臺灣高等法院被告前案紀錄表、臺灣苗栗地方院檢察署刑
      案資料查註紀錄表。
三、應適用之法條：
（一）刑事訴訟法第273 條之1 第1 項、第299 條第1 項前段、
      第310 條之2、第454條第1項。
（二）毒品危害防制條例第10條第1 項、第2 項、第18條第1 項
      前段。
（三）刑法第11條前段、第47條第1 項、第51條第5 款、第38條
      第1 項第2 款。
四、附記事項：
    至檢察官起訴被告劉清能於96年12月16日14時5 分許採尿時
    起，往前回溯96小時內之某時，在不詳處所，亦有非法施用
    第2 級毒品大麻1 次之犯行乙節，按被告劉清能於警詢時及
    檢察官偵查中，從未被問及有無施用大麻，其亦從未供承有
    施用過大麻，檢察官僅憑據第2 次之驗尿報告有大麻代謝物
    陽性反應，即予以起訴，自屬稍嫌速斷，況該檢驗報告之大
    麻濃度甚低，被告甲○○既否認此部分之犯行，自應由本院
    另行分案，改依通常程序審理，以釐清事實真相，併此敘明
    。
五、本判決係依刑事訴訟法第310 條之2 、第454 條第1 項製作
    ，依法僅記載當事人欄、主文、犯罪事實、證據名稱以及應
    適用之法條，其中犯罪事實部分，依同法第308 條之修正立
    法理由，亦僅記載犯罪構成要件事實，關於刑罰加重事由（
    含累犯在內）免予記載（法院辦理刑事訴訟案件應行注意事
    項第144 點參照），但仍於主文予以表明，並於應適用之法
    條欄予以引用。如不服本判決，應於判決送達之日起10日內
    ，向本院提起上訴。
本案經檢察官蕭慶賢到庭執行職務。
中    華    民    國    97    年    3     月    11    日
                  刑事第三庭    法  官  柳章峰
以上正本證明與原本無異。
如不服本判決，應於判決送達後10日內向本院提出上訴狀（應抄
附繕本），其未敘述上訴理由者，應於上訴期間屆滿後20日內補
提理由書狀於本院，上訴於臺灣高等法院臺中分院。告訴人或被
害人如對於本判決不服者，應具備理由請求檢察官上訴，其上訴
期間之計算係以檢察官收受判決正本之日期為準。
                                書記官  陳采瑜
中    華    民    國    97    年    3     月    11    日
附記論罪之法條全文：
毒品危害防制條例第10條
施用第一級毒品者，處6 月以上5 年以下有期徒刑。
施用第二級毒品者，處3 年以下有期徒刑。


司法院資訊處製作；財團法人民間司法改革基金會備份。
